臺灣臺中地方法院刑事判決　　　　　　　　　　　　　　九十三年度易字第七七號
　　公　訴　人　臺灣臺中地方法院檢察署檢察官
　　被　　　告　甲○○
右列被告因公然侮辱案件，經檢察官聲請簡易處刑（九十二年度偵字第二０九七０號
），本院改依通常程序審理後，判決如左：
    主  文
甲○○公然侮辱人，處拘役拾日，如易科罰金，以佰元折算壹日。
    事  實
一、甲○○係臺中市○○區○○路二號嘉手實業股份限公司（下稱嘉手公司）之董事
    長特別助理，緣丙○○於民國（下同）九十二年五月二十一日十六時許，乘其下
    屬謝玉玲不在之際，在上址辦公室內，翻閱謝玉玲之檔案夾，為乙○○發現，進
    而與丙○○發生口角爭執，此時，在場之甲○○基於妨害名譽之犯意，在上址辦
    公室內，公然以「卑鄙、無恥」等語辱罵乙○○；乙○○遂基於傷害犯意，持檔
    案夾往丙○○臉上丟擲，丙○○以手抵擋，致受有左手食指外挫傷腫疼瘀血之傷
    害（乙○○業經本院以九十二年度中簡字第二一九三號案件判處拘役十日確定）
    ，
二、案經乙○○訴由臺灣臺中地方法院檢察署檢察官偵查後聲請簡易處刑，本院臺中
    簡易庭認為不宜以簡易判決處刑，移由本院改依通常程序審理。
    理  由
一、訊據被告甲○○矢口否認有右揭公然侮辱犯行，辯稱：我是說亂來，怎可以打人
    ，有事情要好好講，並沒有說卑鄙、無恥。是告訴人挾怨報復云云。惟查：
（一）被告於右揭時地公然侮辱乙○○之犯行，業據告訴人乙○○於偵查中指訴綦詳
      其指稱：甲○○看我與楊（指丙○○）起爭執，他也加入並罵我卑鄙、無恥、
      亂來，這些話除了我們三人之外，謝（指謝玉玲）也聽到了等語（九十二年他
      字第一七五五號卷二一頁），並於本院指稱：是謝小姐（指謝玉玲）進入辦公
      室後，甲○○罵我，才發生檔案夾的事情等語（本院卷第七四頁），復經當日
      在場聽聞之證人謝玉玲於偵訊具結證稱：當天我有在場，我出去寄信回來，時
      間約三時半左右，我一回來發現櫃子是攤開的，我的檔案夾是亂的，黃副理（
      指乙○○）就請我查看櫃子有無少了檔案，丙○○說要找我進去會議室開會，
      他當時拿著我勞健保的文件夾，我覺得氣氛不太對，；：此時，黃副理就走過
      來，從楊特助（丙○○）的手上拿回檔案夾，也有順利拿回來，過了一下子，
      我檔案夾的資料就散落一地，因為我當時是站在黃副理的斜後面，沒有看到檔
      案夾是否散落在地上，有可能是二人對檔案夾有拉扯，因為我的檔案夾有摺痕
      ，但雙方並無打架，在檔案夾資料還未散落在地上之前，呂（指甲○○）有對
      黃（指乙○○）講你這個人很無恥之類，近似人身攻擊的話等語（同上偵卷第
      二一、二二頁），是告訴人乙○○與證人謝玉玲就被告甲○○有出言侮辱乙○○之情形，所述互核大致相符，再參以證人謝玉玲與被告甲○○間並無任何糾
      紛怨隙，衡情證人謝玉玲自無挾怨報復被告之情形，更足佐證告訴人乙○○所
      述應堪採信。
（二）被告雖辯稱：可看九十二年度偵字第二二三八六號不起訴處分書，謝玉玲在乙○○告我偽證案件中，有做偽證云云，而意指證人謝玉玲證詞有偏頗情形，惟
      查，證人謝玉玲在九十二年度偵字第二二三八六號案件之證詞內容，即係於上
      開九十二年度他字第一七五五號偵卷之九十二年十月二日偵訊之證詞（即本案
      所引之證詞），該證述內容業經九十二年度偵字第二二三八六號案件之檢察官
      認定：依證人謝玉玲之證詞，足認證人謝玉玲並未親見乙○○手中檔案夾資料
      因何緣故散落地上甚明，且證人謝玉玲證稱之檔案夾資料散落一地之事實，亦
      與甲○○所辯相符，尚不能排除乙○○持檔案夾丟擲丙○○之可能，尚難認定
      甲○○之辯稱係虛偽陳述等情，業經本院調閱臺灣臺中地方法院檢察署九十二
      年度偵字第二二三八六號全卷，核閱無訛，並有臺灣臺中地方法院檢察署檢察
      官九十二年度偵字第二二三八六號不起訴處分書可佐，依上開不起訴處分書之
      認定，並未認定證人謝玉玲所述係屬偽證，更認定證人謝玉玲所述之證詞亦與
      甲○○所述相合，是被告所辯已非可採；再參以證人謝玉玲倘有意為虛偽不實
      ，且不利於甲○○或丙○○，而有利於乙○○之證詞，其應會為「乙○○未持
      檔案夾打丙○○」云云之證詞，而非為「因我當時站在乙○○的斜後面，沒有
      看到檔案夾是如何散落在地上」等語之證詞，足見證人謝玉玲之證述內容應係
      依實陳述，足堪採信。
（三）至證人丙○○到庭證稱：被告沒有罵乙○○云云，查證人丙○○與告訴人乙○○間迭有訴訟，丙○○先曾對乙○○提出傷害告訴，經本院以九十二年度中簡
      字第二一九三號刑事簡易判決判處乙○○拘役十日確定，其後，乙○○再對丙○○提出誣告告訴，經臺灣臺中地方法院檢察署檢察官以九十二年度偵字第二
      ０九七０號為不起訴處分等情，亦有本院九十二年度中簡字第二一九三號刑事
      簡易判決、臺灣臺中地方法院檢察署檢察官九十二年度偵字第二０九七０號不
      起訴處分書在卷可佐，是證人丙○○與告訴人既有怨隙，其所述與告訴人及證
      人謝玉玲所述不符，已難採信。
    綜上所述，被告否認有公然侮辱犯行，顯係卸責之詞，非可採信。事證明確，被
    告右揭犯行堪予認定。
二、核被告甲○○所為，係犯刑法第三百零九條第一項之公然侮辱罪。爰審酌被告因
    一時情緒衝動，而出言侮辱告訴人，其行為之動機、目的、方法，暨告訴人所受
    之損害，及被告犯後態度等一切情狀，量處如主文所示之刑，並諭知易科罰金之
    折算標準。
據上論斷，應依刑事訴訟法第四百五十二條、第二百九十九條第一項前段，刑法第三
百零九條第一項、第四十一條第一項前段，罰金罰鍰提高標準條例第一條前段、第二
條，判決如主文。
中      華      民      國    九十三    年      五      月      十      日
                                        臺灣臺中地方法院刑事第十庭
                                            審判長法官  郭  瑞  祥
                                                  法官  江  奇  峰
                                                  法官  黃  家  慧
右正本證明與原本無異。
如不服本判決，應於送達後十日內向本院提出上訴狀(須附繕本)，上訴於台灣高等
法院台中分院。
                                                 書記官
中      華      民      國    九十三    年      五      月      十      日
附論罪科刑法條
刑法第三百零九條第一項：
公然侮辱人者，處拘役或三百元以下罰金。
